utilities/dictionaries/ltg_LTG-Latgalian.aff
#pagutne, vysplošuokī gadejumi
#2010-08-23
#2011-11-14
#2011-12-05 - saeisynuoti daži īroksti
#SFX L Y 135
#SFX L t  ju   [^ēgiīkļmrsuū]t  is:1vptx0  #runuot
#SFX L t  ji   [^ēgiīkļmrsuū]t  is:2vpx0
#SFX L t  ja   [^ēgiīkļmrsuū]t  is:3xpx0
#SFX L t  jom  [^ēgiīkļmrsuū]t  is:1dpx0
#SFX L t  jot  [^ēgiīkļmrsuū]t  is:2dpx0
#SFX L ēt ieju   [ē]t  is:1vptx0
#SFX L ēt ieji   [ē]t  is:2vpx0
#SFX L ēt ēja    [ē]t  is:3xpx0
#SFX L ēt ējom   [ē]t  is:1dpx0
#SFX L ēt ējot   [ē]t  is:2dpx0
#SFX L gt džu   [^ēiu]gt  is:1vptx0
#SFX L gt dzi   [^ēiu]gt  is:2vpx0
#SFX L gt dze   [^ēiu]gt  is:3xpx0 #!!!! golūtne e
#SFX L gt dzem  [^ēiu]gt  is:1dpx0
#SFX L gt dzet  [^ēiu]gt  is:2dpx0
#SFX L ēgt āgu   [ē]gt  is:1vptx0 #bēgt
#SFX L ēgt āgi   [ē]gt  is:2vpx0
#SFX L ēgt āga   [ē]gt  is:3xpx0 #!!!! golūtne a
#SFX L ēgt āgom  [ē]gt  is:1dpx0
#SFX L ēgt āgot  [ē]gt  is:2dpx0
#SFX L igt ygu   [i]gt  is:1vptx0 #migt
#SFX L igt ygi   [i]gt  is:2vpx0
#SFX L igt yga   [i]gt  is:3xpx0 #!!!! golūtne a
#SFX L igt ygom  [i]gt  is:1dpx0
#SFX L igt ygot  [i]gt  is:2dpx0
#SFX L t u    [u]gt  is:1vpt0  #ryugt
#SFX L t i    [u]gt  is:2vpt0
#SFX L t a    [u]gt  is:3xpt0
#SFX L t om   [u]gt  is:1dpt0
#SFX L t ot   [u]gt  is:2dpt0
#SFX L it ju   eit  is:1vpx0  #neit, itml izaver pec III konj lūcejuma, tsai ka IIk itymā afiksā navar tikt
#SFX L it ji   eit  is:2vpx0
#SFX L it ja   eit  is:3xpx0
#SFX L it jom  eit  is:1dpx0
#SFX L it jot  eit  is:2dpx0
#SFX L īt ieju    īt  is:1vptx0 #rīt
#SFX L īt ieji    īt  is:2vpx0
#SFX L īt ēja     īt  is:3xpx0 #!!!! golūtne a
#SFX L īt ējom    īt  is:1dpx0
#SFX L īt ējot    īt  is:2dpx0
#SFX L kt ču   [^ēiļr]kt  is:1vptx0 #saukt, braukt
#SFX L kt ci   [^ēiļr]kt  is:2vpx0
#SFX L kt ce   [^iļr]kt  is:3xpx0 #!!!!!!!!!!!!!! e lēkt toža! aiz tam 3 afiksi nūvuokti
#SFX L kt cem  [^iļr]kt  is:1dpx0
#SFX L kt cet  [^iļr]kt  is:2dpx0
#SFX L ēkt ieču   [ē]kt  is:1vptx0 #lēkt attention!
#SFX L ēkt ieci   [ē]kt  is:2vpx0
#SFX L ikt yku   [i]kt  is:1vptx0 #likt
#SFX L ikt yki   [i]kt  is:2vpx0
#SFX L ikt yka   [i]kt  is:3xpx0 #!!!! golūtne a
#SFX L ikt ykom  [i]kt  is:1dpx0
#SFX L ikt ykot  [i]kt  is:2dpx0
#SFX L iļkt ylku   iļkt  is:1vptx0 #viļkt
#SFX L iļkt ylki   iļkt  is:2vpx0
#SFX L iļkt ylka   iļkt  is:3xpx0 #!!!! golūtne a
#SFX L iļkt ylkom  iļkt  is:1dpx0
#SFX L iļkt ylkot  iļkt  is:2dpx0
#SFX L arkt orku   arkt  is:1vptx0 #sarkt
#SFX L arkt orki   arkt  is:2vpx0
#SFX L arkt orka   arkt  is:3xpx0 #!!!! golūtne a
#SFX L arkt orkom  arkt  is:1dpx0
#SFX L arkt orkot  arkt  is:2dpx0
#SFX L t    u     erkt  is:1vpt0  #mierkt
#SFX L t    i     erkt  is:2vpt0
#SFX L t    a     erkt  is:3xpt0
#SFX L t    om    erkt  is:1dpt0
#SFX L t    ot    erkt  is:2dpt0
#SFX L aļt olu   aļt  is:1vptx0  #maļt
#SFX L aļt oli   aļt  is:2vpx0
#SFX L aļt ola   aļt  is:3xpx0 #!!!! golūtne a
#SFX L aļt olom  aļt  is:1dpx0
#SFX L aļt olot  aļt  is:2dpx0
#SFX L eļt ieļu  eļt  is:1vptx0 #smeļt
#SFX L eļt ieli  eļt  is:2vpx0
#SFX L eļt ēle   eļt  is:3xpx0 #!!!! golūtne e
#SFX L eļt ēlem  eļt  is:1dpx0
#SFX L eļt ēlet  eļt  is:2dpx0
#SFX L imt ymu   imt  is:1vptx0 #dzimt
#SFX L imt ymi   imt  is:2vpx0
#SFX L imt yma   imt  is:3xpx0 #!!!! golūtne a
#SFX L imt ymom  imt  is:1dpx0
#SFX L imt ymot  imt  is:2dpx0
#SFX L umt yumu   umt  is:1vptx0 #stumt
#SFX L umt yumi   umt  is:2vpx0
#SFX L umt yume   umt  is:3xpx0 #!!!! golūtne e
#SFX L umt yumem  umt  is:1dpx0
#SFX L umt yumet  umt  is:2dpx0
#SFX L ert ieru   ert  is:1vptx0 #dzert
#SFX L ert ieri   ert  is:2vpx0
#SFX L ert ēre    ert  is:3xpx0 #!!!! golūtne e
#SFX L ert ērem   ert  is:1dpx0
#SFX L ert ēret   ert  is:2dpx0
#SFX L ērt ieru   ērt  is:1vptx0 #pērt
#SFX L ērt ieri   ērt  is:2vpx0
#SFX L ērt ēre    ērt  is:3xpx0 #!!!! golūtne e
#SFX L ērt ērem   ērt  is:1dpx0
#SFX L ērt ēret   ērt  is:2dpx0
#SFX L ūrt yuru   ūrt  is:1vptx0 #dūrt
#SFX L ūrt yuri   ūrt  is:2vpx0
#SFX L ūrt yure   ūrt  is:3xpx0 #!!!! golūtne e
#SFX L ūrt yurem  ūrt  is:1dpx0
#SFX L ūrt yuret  ūrt  is:2dpx0
#SFX L irt yru    irt  is:1vpt0   #virt
#SFX L irt yri    irt  is:2vpt0
#SFX L irt yra    irt  is:3xpt0
#SFX L irt yrom   irt  is:1dpt0
#SFX L irt yrot   irt  is:2dpt0
#SFX L st du   [^aieī]st  is:1vptx0 #zeist
#SFX L st di   [^ai]st    is:2vpx0  #vest, svīst toža
#SFX L st da   [^aieī]st  is:3xpx0 #!!!! golūtne a
#SFX L st dom  [^aieī]st  is:1dpx0
#SFX L st dot  [^aieī]st  is:2dpx0
#SFX L ast otu   ast  is:1vptx0 #prast
#SFX L ast oti   ast  is:2vpx0
#SFX L ast ota   ast  is:3xpx0 #!!!! golūtne a
#SFX L ast otom  ast  is:1dpx0
#SFX L ast otot  ast  is:2dpx0
#SFX L st du   [e]ist  is:1vpt0   #zeist
#SFX L st di   [e]ist  is:2vpt0
#SFX L st da   [e]ist  is:3xpt0
#SFX L st dom  [e]ist  is:1dpt0
#SFX L st dot  [e]ist  is:2dpt0
#SFX L ist ydu   [^e]ist  is:1vpt0 #brist
#SFX L ist ydi   [^e]ist  is:2vpt0
#SFX L ist yda   [^e]ist  is:3xpt0
#SFX L ist ydom  [^e]ist  is:1dpt0
#SFX L ist ydot  [^e]ist  is:2dpt0
#SFX L st žu   est  is:1vptx0 #vest
#SFX L st de   est  is:3xpx0 #!!!! golūtne e
#SFX L st dem  est  is:1dpx0
#SFX L st det  est  is:2dpx0
#SFX L st žu   īst  is:1vptx0 #svīst
#SFX L st de   īst  is:3xpx0 #!!!! golūtne
#SFX L st dem  īst  is:1dpx0
#SFX L st det  īst  is:2dpx0
#SFX L ut vu   [^a]ut  is:1vptx0 #giut
#SFX L ut vi   [^a]ut  is:2vpx0
#SFX L ut va   [^a]ut  is:3xpx0 #!!!! golūtne a
#SFX L ut vom  [^a]ut  is:1dpx0
#SFX L ut vot  [^a]ut  is:2dpx0
#SFX L aut uovu   aut  is:1vptx0 #saut
#SFX L aut uovi   aut  is:2vpx0
#SFX L aut uove   aut  is:3xpx0 #!!!! golūtne e
#SFX L aut uovem  aut  is:1dpx0
#SFX L aut uovet  aut  is:2dpx0
#SFX L ūt evu   ūt  is:1vptx0 #dūt
#SFX L ūt evi   ūt  is:2vpx0
#SFX L ūt eve   ūt  is:3xpx0 #!!!! golūtne a
#SFX L ūt evem  ūt  is:1dpx0
#SFX L ūt evet  ūt  is:2dpx0
#lobuots 23.01.2012 - zeist/brist
SFX L Y 146
SFX L t  ju   [^ēgiīkļmrsuū]t  is:1vpt0
SFX L t  ji   [^ēgiīkļmrsuū]t  is:2vpt0
SFX L t  ja   [^ēgiīkļmrsuū]t  is:3xpt0
SFX L t  jom  [^ēgiīkļmrsuū]t  is:1dpt0
SFX L t  jot  [^ēgiīkļmrsuū]t  is:2dpt0
SFX L ēt ieju   [ē]t  is:1vpt0
SFX L ēt ieji   [ē]t  is:2vpt0
SFX L ēt ēja    [ē]t  is:3xpt0
SFX L ēt ējom   [ē]t  is:1dpt0
SFX L ēt ējot   [ē]t  is:2dpt0
SFX L gt džu   [^ēiu]gt  is:1vpt0
SFX L gt dzi   [^ēiu]gt  is:2vpt0
SFX L gt dze   [^ēiu]gt  is:3xpt0
SFX L gt dzem  [^ēiu]gt  is:1dpt0
SFX L gt dzet  [^ēiu]gt  is:2dpt0
SFX L ēgt āgu    [ē]gt  is:1vpt0
SFX L ēgt āgi    [ē]gt  is:2vpt0
SFX L ēgt āga    [ē]gt  is:3xpt0
SFX L ēgt āgom   [ē]gt  is:1dpt0
SFX L ēgt āgot   [ē]gt  is:2dpt0
SFX L igt ygu    [i]gt  is:1vpt0
SFX L igt ygi    [i]gt  is:2vpt0
SFX L igt yga    [i]gt  is:3xpt0
SFX L igt ygom   [i]gt  is:1dpt0
SFX L igt ygot   [i]gt  is:2dpt0
SFX L t u    [u]gt  is:1vpt0
SFX L t i    [u]gt  is:2vpt0
SFX L t a    [u]gt  is:3xpt0
SFX L t om   [u]gt  is:1dpt0
SFX L t ot   [u]gt  is:2dpt0
SFX L it ju   eit  is:1vpt0
SFX L it ji   eit  is:2vpt0
SFX L it ja   eit  is:3xpt0
SFX L it jom  eit  is:1dpt0
SFX L it jot  eit  is:2dpt0
SFX L īt ieju    īt  is:1vpt0
SFX L īt ieji    īt  is:2vpt0
SFX L īt ēja     īt  is:3xpt0
SFX L īt ējom    īt  is:1dpt0
SFX L īt ējot    īt  is:2dpt0
SFX L kt ču  [^ēiļr]kt is:1vpt0
SFX L kt ci  [^ēiļr]kt is:2vpt0
SFX L kt ce   [^iļr]kt is:3xpt0
SFX L kt cem  [^iļr]kt is:1dpt0
SFX L kt cet  [^iļr]kt is:2dpt0
SFX L ēkt ieču   [ē]kt is:1vpt0
SFX L ēkt ieci   [ē]kt is:2vpt0
SFX L ikt yku   [i]kt  is:1vpt0
SFX L ikt yki   [i]kt  is:2vpt0
SFX L ikt yka   [i]kt  is:3xpt0
SFX L ikt ykom  [i]kt  is:1dpt0
SFX L ikt ykot  [i]kt  is:2dpt0
SFX L iļkt ylku  iļkt  is:1vpt0
SFX L iļkt ylki  iļkt  is:2vpt0
SFX L iļkt ylka  iļkt  is:3xpt0
SFX L iļkt ylkom iļkt  is:1dpt0
SFX L iļkt ylkot iļkt  is:2dpt0
SFX L arkt orku  arkt  is:1vpt0
SFX L arkt orki  arkt  is:2vpt0
SFX L arkt orka  arkt  is:3xpt0
SFX L arkt orkom arkt  is:1dpt0
SFX L arkt orkot arkt  is:2dpt0
SFX L t    u     erkt  is:1vpt0
SFX L t    i     erkt  is:2vpt0
SFX L t    a     erkt  is:3xpt0
SFX L t    om    erkt  is:1dpt0
SFX L t    ot    erkt  is:2dpt0
SFX L aļt olu   aļt  is:1vpt0
SFX L aļt oli   aļt  is:2vpt0
SFX L aļt ola   aļt  is:3xpt0
